臺灣高等法院臺中分院刑事判決
                           111年度金上訴字第2175、2176號
上　訴　人　臺灣臺中地方檢察署檢察官
被　　　告　蔡永德　男　(民國00年0月00日生)
　　　　　　　　　　身分證統一編號：Z000000000號
　　　　　　　　　　住臺中市○里區○○路000巷00號
　　　　　　　　　　居臺中市○○區○○○道0段000巷00弄00
　　　　　　　　　　　號
上列上訴人因被告加重詐欺等案件，不服臺灣臺中地方法院111
年度金訴字第546、1098號中華民國111年7月26日第一審判決（
起訴案號：臺灣臺中地方檢察署111年度偵字第5445號，追加起
訴案號：111年度偵字第12692號），及於本院移送併辦（臺灣臺
中地方檢察署111年度偵字第32813號），本院判決如下：
    主    文
原判決撤銷。
蔡永德犯如附表所示之罪，各處如附表所示之刑。應執行有期徒
刑伍月，併科罰金新臺幣伍萬元，罰金如易服勞役，以新臺幣壹
仟元折算壹日。緩刑參年，並應依如附件所示之給付條件履行。
    事  實
一、蔡永德於民國110年10、11月間因需貸款使用，於網路瀏覽
    「速達金融整合中心」網站資訊並留下個人資料後，該金融
    整合中心隨即透過通訊軟體LINE暱稱「陳宏俊"貸款達人"」
    （以下稱「陳宏俊」）與其聯繫，並稱：需補財力證明方可
    核貸，可委由通訊軟體LINE暱稱「吳志明」（以下稱「吳志
    明」，無證據證明「陳宏俊」與「吳志明」及下述之「小廖
    」係不同之人）包裝財務狀況等語，蔡永德旋即透過通訊軟
    體LINE與「吳志明」聯繫，「吳志明」則提出以將款項匯入
    蔡永德所申設之金融機構帳戶後，再由蔡永德提領後交還之
    方式，美化金流以製作資力證明而向銀行申請貸款。蔡永德
    可預見上揭美化金流之方式已涉及製作虛偽不實資料而涉及
    不法，可能係詐欺之人為獲取其金融帳戶供作人頭帳戶使用
    ，並使其從事提領不法詐騙款項後交付之一般洗錢行為，竟
    基於詐欺取財、一般洗錢之不確定故意，與「陳宏俊」或「
    吳志明」者共同意圖為自己不法所有，基於上開犯意聯絡，
    ⒈於110年11月17日前某日，以通訊軟體LINE將其所申設之中
    華郵政股份有限公司帳號000-00000000000000號帳戶（以下
    稱郵局帳戶）、土地銀行帳號000-000000000000號帳戶（以
    下稱土銀帳戶）之帳號，提供予「吳志明」；⒉「吳志明」
    取得蔡永德上開帳戶資料後，即於如附表所示時間、方式，
    分別詐騙吳曾金花、謝誱澐、陳淑貞，致使該等人均誤信為
    真，因而陷於錯誤，並依指示匯款至上開帳戶內（詳細遭詐
    騙時間、方式、匯款金額、金融帳戶，詳如附表一所示）；
    ㈡再推由蔡永德依「吳志明」指示，負責提領款項得手（詳
    細金融帳戶、提款時間、地點、金額，各詳如附表一所示）
    ，再將所提領款項交付「吳志明」指定之「小廖」，以製造
    金流斷點，致無從追查前揭犯罪所得之去向，而隱匿上開詐
    欺犯罪所得。
二、案經陳淑貞訴由臺中市政府警察局清永分局報請臺灣臺中地
    方檢察署檢察官偵查起訴及移送併辦，及謝誱澐訴由臺中市
    政府警察局霧峰分局報請臺灣臺中地方檢察署檢察官追加起
    訴。
    理  由
壹、證據能力部分：
    按被告以外之人於審判外之陳述，雖不符刑事訴訟法第159
　  條之1至第159條之4之規定，而經當事人於審判程序同意作
　  為證據，法院審酌該言詞陳述或書面陳述作成時之情況，認
　  為適當者，亦得為證據。當事人、代理人或辯護人於法院調
　  查證據時，知有第159條第1項不得為證據之情形，而未於言
　  詞辯論終結前聲明異議者，視為有前項之同意，刑事訴訟法
　  第159條之5定有明文。核其立法意旨在於傳聞證據未經當事
　  人之反對詰問予以核實，原則上先予排除。惟若當事人已放
　  棄反對詰問權，於審判程序中表明同意該等傳聞證據可作為
　  證據，或於言詞辯論終結前未聲明異議，基於尊重當事人對
　  傳聞證據之處分權，及證據資料愈豐富，愈有助於真實發見
　  之理念，且強化言詞辯論主義，使訴訟程式得以順暢進行，
　  上開傳聞證據亦均具有證據能力。查：本判決所引下列被告
　  以外之人於審判外所為之陳述及卷內其他書證、物證，檢察
　  官、被告蔡永德（以下稱被告）於原審均明示同意有證據能
　  力，於本院審理時亦未就卷內證據資料之證據能力有所爭
　  執，且迄本案言詞辯論終結前，均未主張有刑事訴訟法第15
　  9條第1項不得為證據之情形，而經本院審酌上開證據作成時
　  之情形，並無人情施壓或干擾，亦無不當取證之情形，認為
　  以之作為本案之證據亦屬適當，是上揭證據自均具有證據能
　  力。
貳、實體之說明：
一、訊據被告固坦承於上開時間，以通訊軟體LINE提供其郵局帳
    戶及土銀帳戶之帳號予「吳志明」，並將所提領之款項交予
    「吳志明」所指定之「小廖」等情，惟矢口否認有何犯行，
    辯稱：我因為需要錢想要貸款，因我無法在銀行貸到需要的
    現金，所以上網找貸款的管道，對方跟我說要做金流，我的
    帳戶明細不漂亮，他們要把錢匯到我的帳戶，由我提領再請
    他們指定的人來跟我拿錢，我沒有想那麼仔細，只想要快點
    拿到貸款，就不管貸款流程跟我之前經驗不符，我當下沒有
    確認這是不是合法的，我也沒有查證，但我沒有與他們犯罪
    的意思等語。
二、經查：
　㈠上開客觀之犯罪事實，迭為被告所坦承，且有被告與「陳宏
    俊」之通訊軟體LINE對話內容翻拍照片19張、被告與「吳志
    明」之通訊軟體LINE對話內容翻拍照片27張在卷可佐（見第
    5445號偵卷第71至161頁）。又「吳志明」取得被告前述郵
    局及土銀帳戶之帳號後，即分別對被害人吳曾金花、告訴人
    謝誱澐、陳淑貞施以詐術，致使該等人均誤信為真，因而陷
    於錯誤，並依指示匯款至被告之郵局或土銀帳戶內；再由被
    告依「吳志明」指示，負責提領款項得手（詳細遭詐騙時間
    、方式、匯款金額、金融帳戶、提款時間、地點、金額，各
    詳如附表所示），並將所提領款項交付「吳志明」指定之「
    小廖」之事實，亦為被告所是認，核與告訴人陳淑貞、被害
    人吳曾金花、告訴人謝誱澐於警詢中陳述之情節相符（卷頁
    見附表「證據清單」欄所示），並有如附表一「證據清單」
    欄所示證據附卷可憑（卷頁見附表一「證據清單」欄所示）
    ，足證被告之上開郵局及土銀帳戶確係供他人用以作為向如
    附表一所示之告訴人、被害人詐騙款項之用，被告並於告訴
    人、被害人匯款後，依「吳志明」之指示提領款項後，再交
    付予其所指定之「小廖」無訛，是上開事實，首堪認定屬實
    。
  ㈡被告主觀上確有共同詐欺取財及一般洗錢之不確定犯意聯絡
    而為上揭行為：
　1.按刑法上之故意，可分為確定故意（直接故意）與不確定故
    意（間接故意），行為人對於構成犯罪之事實，明知並有意
    使其發生者，為故意；行為人對於構成犯罪之事實，預見其
    發生而其發生並不違背其本意者，以故意論，刑法第13條定
    有明文。是故意之成立，不以對於構成犯罪之事實，明知並
    有意使其發生為必要，僅需對於構成犯罪之事實、結果，預
    見其發生，而其發生並不違背其本意即為已足。亦即倘行為
    人認識或預見其行為會導致某構成要件實現（結果發生），
    縱其並非積極欲求該構成要件實現（結果發生），惟為達到
    某種目的而仍容任該結果發生，亦屬法律意義上之容任或接
    受結果發生之「不確定故意」，此即前揭法條所稱之「以故
    意論」。
　2.次按金融機構帳戶事關個人財產權益之保障，存戶之存摺、
    提款卡具有專屬性及私密性，多僅本人始能使用，縱偶有特
    殊情況須將存摺、提款卡、提款密碼交付他人者，亦必係與
    該收受之人具有相當信賴關係，並確實瞭解其用途，而無任
    意交付予他人使用之理；且我國金融機構眾多，一般人申請
    金融帳戶並無困難，並可自由提領款項使用，依一般人之社
    會生活經驗，如帳戶內之款項來源正當，持有存摺及印章等
    帳戶資料之人大可自行提領，若其不自行提領金融機構帳戶
    內款項，反而委由他人提領款項，當可預見該金融機構帳戶
    係作為不法犯罪使用。況近年來新聞媒體，對於不肖犯罪集
    團常利用人頭帳戶作為詐騙錢財、恐嚇取財等犯罪工具，藉
    此逃避檢警查緝之情事多所報導，政府亦大力宣導，督促民
    眾注意，是一般具有通常智識之人，應可知委由他人以臨櫃
    或至自動付款設備方式提領金融機構帳戶款項者，多係藉此
    取得不法犯罪所得，且隱匿金融機構帳戶內資金實際取得人
    之身分，以逃避追查。經查，被告行為時係已滿23歲之成年
    人，並自述擔任作業員，月薪約2至3萬元等語（見原審卷第
    52頁），足見其並非年幼無知或與社會隔絕而無常識之人，
    理應具有一定之智識、經驗，對於上情自無不知之理。
　3.觀諸被告與LINE暱稱「陳宏俊」、「吳志明」之對話紀錄內
    容（見偵5445號卷第71至107頁、第109至161頁），固可認
    被告與「陳宏俊」或「吳志明」有討論申辦貸款，被告須提
    供上開土銀、郵局帳戶資料，並為美化帳戶並據以向銀行貸
    款之用，及簽訂「基鑫資產合作契約」，嗣被告依指示提領
    被害人吳曾金花、謝誱澐、陳淑貞所匯入上開土銀、郵局帳
    戶內款項後，並交付「吳志明」所指定之人等情。然而被告
    對於「陳宏俊」 、「吳志明」之人並未實際見面、接觸，
    亦未知悉渠等之真實姓名、年籍資料，且現今金融機構或民
    間單位信用貸款實務，除須提供個人之身分證明文件當面核
    對外，並應敘明及提出其個人之工作狀況、收入金額及相關
    之財力證明資料（如工作證明、扣繳憑單等），金融機構或
    民間單位透過徵信調查申請人之債信後，評估是否放款以及
    放款額度，自無要求申貸人提供自己帳戶供查核之必要，且
    倘若貸款人本身因年齡、資力或還款能力不良，已達金融機
    構或民間單位無法核貸或承擔風險之程度時，任何人均無法
    貸得款項，除非透過非法手段始有可能。依被告與「吳志明
    」之通訊軟體LINE對話紀錄截圖內容所載，被告於提款過程
    中問「吳志明」：「銀行現在有警員有差嗎？」「吳志明」
    稱「沒差」、「這是貨款」、「今天的資金當日進出，財務
    擔心銀行會問你原因，怕你不會回答，所以交代，不認識的
    電話先不接…」（參偵5445號卷第153至155頁），即要被告
    於領款時如果被問到用途，則稱是買東西的貨款，亦即要被
    告向銀行行員說謊，且被告亦詢問銀行「現在有警員有差嗎
    」，顯然即係心存虛偽，心裡亦知其行為恐有違法之虞，始
    會如此詢問，惟其仍依「吳志明」之指示而為，則其顯然有
    不確定之故意甚明。
　⒋被告與其所稱「吳志明」僅以網路方式與「基鑫資產管理股
    份有限公司」簽訂一份「基鑫資產合作契約」（參偵5445號
    卷第131頁、偵12962號卷第155頁），惟查，「基鑫資產管
    理股份有限公司」並未真實存在，此只要上網查詢即可輕易
    得知（參本院卷第11頁），況上開契約甲方之印章，亦僅有
    「基鑫資產管理」共6字，並未表明係公司，自非屬公司章
    ，亦無代表人之小章，從形式上觀察即可輕易得知非代表公
    司，被告亦自承其想要快點拿到貨款，就不管貸款流程，跟
    其之前之經驗不符，其當下沒有確認這是不是合法的，也沒
    有查證等語（偵5445號卷第221頁），則其顯然並不在意此
    是否是違法行為，況被告迄今亦無法提出其實際欲申貸之銀
    行、貸款利率、期限等說明之內容，與合法申請貸款時先行
    了解貸款條件之情形大不相同，則其所辯是否可信，即非無
    疑。縱認其前揭所述屬實，惟依被告前揭所述之「洗信用」
    方式，係將款項匯入其帳戶再由其領出交予陌生之他人，則
    其將匯入款項立即提領出來後，該帳戶內餘額與其匯入前並
    無何差異，如何能提升其個人信用以使貸款銀行核貸，亦屬
    可疑；況且，依該交易模式，客觀上除難認該筆款項係持續
    性之薪資轉帳紀錄外，亦難資為財力證明資料所用，則依被
    告已有前揭相關社會經歷之情形，自可察覺上揭方式應僅係
    要利用其帳戶取得匯入款項，絕無所謂「美化金流」、「洗
    信用」或「包裝帳戶」等手段有利於申辦貸款之可能。
　⒌再者，倘若係合法正當之貸款代辦業者，應有相關書面約定
    給雙方收執以杜彼此間金流之爭議，斷無如本案所示被告於
    領款後，即依指示轉交陌生之他人，則如此又如何確保雙方
    之權利義務。從而，以被告自身之智識程度、工作經歷，對
    上開貸款過程竟須依指示領款、轉交等異常之處應能有所知
    悉，是其仍任意提供本案郵局及土銀帳戶，並依指示提領詐
    欺所得款項後交予陌生之他人，造成金流斷點，無從續行查
    知該款項之去向，顯見被告就該人欲使其所提供之帳戶收受
    詐騙匯款並由其提領款項交付等涉及分擔詐欺取財及洗錢之
    提領詐騙工作，主觀上係有預見且容認自己與該人犯罪之意
    思，應堪認定。而此亦可自被告於110年11月19日後即無法
    連絡上對方（參上揭LINE對話內容，核交卷第57頁），而知
    其中必有問題，惟其仍至110年11月29日始向臺中市警察局
    刑事警察隊報案（參偵5445號卷第29頁），可知其有容忍此
    犯罪結果之發生無訛。
　㈢按共同正犯之成立，只須具有犯意之聯絡與行為之分擔，既
    不問犯罪動機起於何人，亦不必每一階段犯行，均經參與，
    且意思之聯絡不限於事前有協議，即僅於行為當時有共同犯
    意之聯絡者，亦屬之。其表示之方法，亦不以明示通謀為必
    要，即相互間有默示之合致，亦無不可。而共同實施犯罪行
    為之人，在合同意思範圍以內，各自分擔犯罪行為之一部，
    相互利用他人之行為，以達其犯罪目的者，即應對全部所發
    生之結果，共同負責，是共同正犯在犯意聯絡範圍內之行為
    ，應同負全部責任（最高法院34年上字第862號、73年度台
    上字第2364號、28年上字第3110號判例意旨參照）。本案被
    告雖未親自參與詐騙行為，惟被告提供其郵局、土銀帳戶供
    被害人遭詐騙後匯入款項，其再依「吳志明」指示前往銀行
    提領款項後交付他人之行為，既為該詐欺犯罪歷程不可或缺
    之重要環節，足徵被告係以自己犯罪之意思而參與本案，無
    礙於其共同參與犯罪之認定。
  ㈣再查，本案僅有「陳宏俊」或「吳志明」之人與被告以LINE
    連繫，並由「小廖」接受其所提領之款項，未見尚有其他人
    參與本案犯行之相關內容，而「陳宏俊」、「吳志明」或「
    小廖」均係LINE上之暱稱或綽號，無法排除係同一人所分飾
    ，故並無證據證明本案參與詐欺取財犯行之行為人達3 人以
    上，自難認有3 人以上共同參與本案詐欺取財犯行之情事，
    及被告主觀上知悉有3人以上共同參與本案犯行。另依
　　卷內證據，亦無從得知與前述告訴人或被害人連繫之人與「
    陳宏俊」、「吳志明」或「小廖」是否為同一人，而無法排
    除係同一人所為，本案實乏具體證據足認實行詐欺之共同正
    犯有3 人以上，則基於罪疑惟輕原則，尚難對被告以刑法第
    339條之4 第1 項第2 款之三人以上共同犯詐欺取財罪相繩
    。公訴意旨認為被告涉犯3人以上共同加重詐欺罪嫌等情，
    尚難憑採。
　㈤綜上所述，被告上開所辯，顯係卸飾之詞，不足採信。本案
    事證明確，被告犯行洵堪認定，應依法論科。
二、論罪科刑部分：
　㈠核被告所為，係犯洗錢防制法第14條第1項之一般洗錢罪及刑
    法第339條第1項之詐欺取財罪。公訴意旨雖就詐欺取財部分
    ，認被告係犯刑法第339條之4第1項第2款之三人以上共犯詐
    欺取財罪嫌，惟依上開說明，本案無證據證明參與詐欺取財
    犯行之行為人達3 人以上，自難認有3 人以上共同參與本案
    詐欺取財犯行之情事，及被告主觀上知悉有3人以上共同參
    與本案犯行，尚難對被告以刑法第339條之4 第1 項第2 款
    之三人以上共同犯詐欺取財罪相繩。公訴意旨認為被告涉及
    3人以上共同加重詐欺罪嫌，尚難憑採，惟此係屬犯罪事實
    之一部減縮，無庸變更起訴法條，併此敘明。
　㈡被告與「陳宏俊」、「吳志明」或「小廖」（無法排除此3名
    稱係同一人或有不知情者）彼此之間，有犯意聯絡及行為分擔
    ，應論以共同正犯。
  ㈢又被告分別接續多次提領被害人所匯款項，其一般洗錢犯行
    ，係犯罪目的同一，侵害同一法益，各行為之獨立性極為薄
    弱，依一般社會健全觀念，在時間差距上，難以強行分開，
    在刑法評價上，以視為數個舉動之接續施行，合為包括之一
    行為予以評價，較為合理，應論以接續犯之一罪。而本案之
    被害人共3人，被告之犯意各別，且犯罪事實可分，應予以
    分論併罰。
　㈣被告係以一行為同時觸犯上開2罪名，為想像競合犯，應依刑
    法第55條之規定，從一重之一般洗錢罪處斷。
　㈤臺灣臺中地方檢察署111年度偵字第32813號移送本院併辦之
    犯罪事實，與本判決附表一編號3相同，本院自應併予審理
    ，附此敘明。
參、撤銷改判之理由：
一、原審疏未詳予勾稽各項事證，遽為被告無罪之諭知，自有違
    誤。檢察官上訴意旨，以此指摘原判決不當，自有理由，應
    由本院將原判決撤銷改判。
二、爰審酌被告前未曾有犯罪前科，有臺灣高等法院被告前案紀
    錄表1 份在卷可憑，素行尚稱良好，其正值青年，竟不思循
    正當途徑謀求貸款卻為本案犯行，造成社會信任感危機，損
　　害被害人等之財產法益，復斟酌被告於本案所擔任之角色、
    犯罪之分工，及其於原審審理時自稱高職畢業、目前從事作
    業員、月薪約2至3 萬元、未婚、無小孩，家裡沒有人需要
    照顧扶養之智識程度、經濟及家庭生活狀況等一切情狀（參
    金訴546號卷第88頁），分別量處如主文第二項所示之刑，
    並就併科罰金部分，諭知如易服勞役之折算標準。及審酌被
    告所犯三罪，犯罪時間相近，手段相同等情狀，定其應執行
    刑及諭知罰金如易服役之折算標準如主文第二項所示。
三、末查，被告前未曾受有期徒刑以上刑之宣告，有臺灣高等法
　　院被告前案紀錄表附卷可稽，其因一時失慮，致罹刑典，事
    後於111年6月8日已與告訴人陳淑貞達成調解，有臺灣臺中
    地方法院調解程序筆錄附卷可稽（金訴546號卷第55頁），
    另於本院審理時，亦應允如附件編號2、3所示之給付內容，
    有本院審判筆錄附卷可稽（本院卷第114頁），且因被告係
    全額賠償3位被害人，本院認其犯罪後態度尚屬良好，其經
    此罪刑之宣告後，應知警惕而無再犯之虞，本院因認所宣告
    之刑，以暫不執行為適當，併予宣告緩刑3年，且為督促被
    告確實依其所提之給付條件履行，併以如附件所示之給付內
    容作為其緩刑所附條件。若被告未能依上開條件履行，且情
    節重大，足認原宣告之緩刑難收其預期效果，而有執行刑罰
    之必要者，自得由告訴人、被害人向檢察官聲請法院撤銷被
    告緩刑之宣告，附此敘明。
四、沒收部分：
　㈠按供犯罪所用之物，屬於犯罪行為人者，得沒收之，刑法第
    38條第2 項前段定有明文。未扣案之行動電話1 支（含SIM
    卡1張），為被告所有且供其與「陳宏俊」或「吳志明」之
    人聯絡使用，業據被告供述在卷，惟因該手機非專供本案使
    用，且被告已應允賠償各告訴人、被害人如附件所示之金額
    ，並以該手機（含門號SIM卡）作為聯絡方式，爰不予諭知
    沒收，附此敘明。
  ㈡次按犯罪所得，屬於犯罪行為人者，沒收之。但有特別規定
    者，依其規定；前二項之沒收，於全部或一部不能沒收或不
    宜執行沒收時，追徵其價額，刑法第38條之1 第1 項、第3 
    項分別定有明文。立法意旨係為預防犯罪，符合公平正義，
    契合任何人都不得保有犯罪所得之原則，遂將原刑法得沒收
    之規定，修正為應沒收之。然沒收犯罪所得之範圍，應僅以
    行為人實際因犯罪所獲得之利益為限，倘行為人並未因此分
    得利益，或缺乏證據證明行為人確實因犯罪而有所得，自不
    應憑空推估犯罪所得數額並予以宣告沒收，以免侵害行為人
    之固有財產權。是行為人是否因犯罪而有所得，且實際取得
    數目多寡，應由事實審法院審酌卷內人證、物證、書證等資
    料，依據證據法則，綜合研判認定之。查本案被告於警詢、
    偵查中及審理時均供稱未有從中獲取所得，本院復查無其他
    積極證據足認被告確有因本案犯行實際獲得何犯罪所得，故
    尚不生犯罪所得應予沒收之問題，附此敘明。
  ㈢另按洗錢防制法第18條第1項固規定「犯第14條之罪，其所移
    轉、變更、掩飾、隱匿、收受、取得、持有、使用之財物或
    財產上利益，沒收之；犯第15條之罪，其所收受、持有、使
    用之財物或財產上利益，亦同。」惟被告所領得款項業已交
    付他人，其對此部分並無所有權或事實上之處分權，爰不對
    之諭知沒收，併此敘明。
據上論斷，應依刑事訴訟法第369條第1項前段、第364條、第299
條第1項前段，刑法第74條第1項第1款、第2項第3款，判決如主
文。
本案經檢察官謝孟芳提起公訴、追加起訴，檢察官林卓儀提起上
訴，檢察官郭棋湧到庭執行職務。　　
中　　華　　民　　國　　111 　年　　10   月　　13 　  日
            刑事第八庭　  審判長法　官　張  靜  琪
                                法　官　黃  小  琴
                                法  官  郭  瑞  祥


如不服本判決應於收受送達後二十日內向本院提出上訴書狀，其
未敘述上訴之理由者並得於提起上訴後二十日內向本院補提理由
書（均須按他造當事人之人數附繕本）「切勿逕送上級法院」。
因疫情而遲誤不變期間，得向法院聲請回復原狀。

                                書記官  洪  玉  堂
　　　　　　　　　　　　　　　　
中　　華　　民　　國　　111 　年　　10　　月　　13　　日

　　　
　　　
　　　　　　
附表一：（時間：民國；金額：新臺幣）
編 號 被害人 詐騙方式及經過 匯款時間、金額 蔡永德提款時間、地點、金額  證據清單 備註 1 吳曾金花 詐欺集團成員於110年11月15日下午、同年月17日上午11時許，撥打電話及以通訊軟體聯繫吳曾金花，佯稱：係其孫子因故需借款10萬元云云，致使吳曾金花誤信為真，因而陷於錯誤，於右揭時間，匯款右列金額至蔡永德申設之土地銀行帳戶號碼000000000000號帳戶（下稱蔡永德土地銀行帳戶）。 110年11月17日中午12時35分許匯款10萬元 110年11月17日下午2時19分許，在臺中市○○區○○路000號臺灣土地銀行沙鹿分行，操作自動櫃員機提領48,000元  1.吳曾金花於警詢指述（第12962號偵卷第59至61頁） 2.吳曾金花於110年11月17日匯款10萬元之匯款執據（同卷第65頁） 3.吳曾金花提出鶯歌區農會帳戶存摺及交易明細（同卷第67頁） 4.吳曾金花提出與暱稱「平安是福」間LINE對話內容翻拍照片（同卷第69-70頁） 5.蔡永德土地銀行帳戶之交易明細（同卷第37-43頁） 如111年度偵字第12692號追加起訴書所示 2 謝誱澐 詐欺集團成員於110年11月17日，以通訊軟體LINE聯繫謝誱澐，佯稱：係其表弟「小饅頭」因故需借款10萬元應急云云，致使謝誱澐誤信為真，因而陷於錯誤，於右揭時間匯款右列金額至蔡永德土地銀行帳戶。 110年11月17日下午1時43分許匯款10萬元   1.謝誱澐於警詢指述（第12962號偵卷第87至89頁） 2.謝誱澐於110年11月17日匯款10萬元之匯款執據（同卷第97頁） 3.謝誱澐提出之聯邦銀行帳戶存摺（同卷第99頁） 4.謝誱澐與暱稱「小饅頭」間LINE對話內容翻拍照片2張（同卷第103-104頁） 5.蔡永德土地銀行帳戶之交易明細（同卷第37-43頁）      110年11月17日下午3時1分許，在上址臨櫃提領152,000元     3 陳淑貞 詐欺集團成員於110年11月16日下午3時20分許，撥打電話及以通訊軟體聯繫陳淑貞，佯稱：伊係姪子「陳琦梅」，因故需借款10萬元云云，致陳淑貞誤信為真，因而陷於錯誤，於右揭時間，至臺中民權路郵局臨櫃無摺存款右列金額至蔡永德申設之中華郵政股份有限公司帳戶號碼00000000000000號帳戶（下稱蔡永德郵局帳戶）。 110年11月17日下午2時2分許匯款10萬元 110年11月17日下午3時20分許，在臺中市○○區○○路000號臺中沙鹿北勢郵局，操作自動櫃員機提領6萬元。  1.陳淑貞於警詢指述（第5445號偵卷第167至171頁） 2.陳淑貞於110年11月17日匯款10萬元之匯款執據（同卷第173頁） 3.陳淑貞使用郵局帳戶存摺封面影本（同卷第173頁） 4.蔡永德郵局帳戶之交易明細（同卷第43頁） 5.自動櫃員機監視錄影及路口監視錄影翻拍照片共6張（同卷第45-49頁） 6.陳淑貞提出與詐欺集團通聯及對話翻拍照片（同卷第187-191頁） 如111年度偵字第5445號起訴書所示     111年11月17日下午3時21分許，在上址操作自動櫃員機提領4萬元    

　　
附表二
編號 犯罪事實 主文 1 如附表一編號1 蔡永德共同犯一般洗錢罪，處有期徒刑參月，併科罰金新臺幣參萬元，罰金如易服勞役，以新臺幣壹仟元折算壹日。 2 如附表一編號2 蔡永德共同犯一般洗錢罪，處有期徒刑參月，併科罰金新臺幣參萬元，罰金如易服勞役，以新臺幣壹仟元折算壹日。 3 如附表一編號3 蔡永德共同犯一般洗錢罪，處有期徒刑參月，併科罰金新臺幣參萬元，罰金如易服勞役，以新臺幣壹仟元折算壹日。 
　　　　
附件：
被告應給付告訴人陳淑貞新臺幣拾萬元整，自111年8月起，於每
月10日前給付新臺幣5000元，至全部清償完畢止，如有一期未履
行，視為全部到期（同臺灣臺中地方法院111年度中司刑移調字
第865號調解程序筆錄）。
被告應給付告訴人謝誱澐新臺幣拾萬元整，自111年10月起，於
每月10日前給付新臺幣4000元，至全部清償完畢止。款項匯入謝
誱澐之聯邦商業銀行蘆竹分行帳號：000-00-0000000號帳戶。
被告應給付被害人吳曾金花新臺幣拾萬元整，自111年11月起，
於每月10日前給付新臺幣4000元，至全部清償完畢止。款項匯入
吳曾金花之鶯歌區農會鳳鳴分部（金融機構代號000-0000）
（ATM轉帳代號：780/600）帳號：00000-00-000000-0號帳戶。